臺灣屏東地方法院交通事件裁定　　　　 99年度交聲字第489號
原處分機關　交通部公路總局高雄區監理所屏東監理站
法定代理人　高金木
異　議　人　白龍珠
即受處分人
上列受處分人因違反道路交通管理處罰條例事件，對於交通部公
路總局高雄區監理所屏東監理路於民國99年11月18日所為之處分
（原處分案號：屏監違字第裁82-B00000000號），聲明異議，本
院裁定如下：
    主  文
異議駁回。
    理  由
一、原處分意旨略以：異議人即受處分人白龍珠於民國99年10月
    6 日下午1 時55分許，異議人所有之車牌號碼WG-3390 自用
    一般小客車，停放在高雄市○○街112 巷內紅色禁止臨時停
    車標線處，因有在禁止臨時停車處所停車之違規事實，為警
    製單舉發，嗣原處分機關即交通部公路總局高雄區監理所屏
    東監理站認異議人上開情形，違反道路交通管理處罰條例第
    56條第1 項第1 款之規定，裁處罰鍰新臺幣（下同）900 元
    等語。
二、聲明異議意旨略以：原處分高雄市政府交通局舉罰之依據，
    查該紅線非交通部公路局所制定劃線，申請人既未違規停車
    或妨礙交通等確切事證，即予任意舉罰，次查該地前方及右
    方皆是圍牆異議人沒有妨礙交通，再按異議人倘有上揭違規
    行為，請求原處分高雄市政府交通局上開違規之舉發照片尚
    有機車違規停車之事證，是否公平依違反交通管理處罰條例
    法條舉發處分，異議人不服上揭處分特此聲明異議，請求原
    處分廢棄等語。
三、按在設有禁止臨時停車標誌、標線之處所不得臨時停車，亦
    不得停車；汽車駕駛人停車時，在禁止臨時停車處所停車者
    ，處新臺幣600 元以上1,200 元以下罰鍰，道路交通安全規
    則第111 條第1 項第3 款、第112 條第1 項第1 款、道路交
    通管理處罰條例第56條第1 項第1 款分別定有明文。又禁止
    臨時停車標線，乃以紅色實線標示，用以指示禁止臨時停車
    路段，道路交通標誌標線號誌設置規則第169 條第1 、2 項
    亦有明定。
四、經查：
  (一)本件異議人白龍珠於上開時、地，確有將其所有車牌號碼
    WG-3390 號自用一般小客車停放在高雄市○○街112 巷內紅
    色禁止臨時停車標線處，而該處係劃有禁止臨時停車之標線
    等事實，業據高雄市政府於100年1月10日以高市交停管字第
    1000000403號函表示：「…另貴院函囑查明本市○○街112
    巷內，是否有劃紅線或屬於禁止停車處所，經查該處紅線係
    配合消防救災通道禁止臨時停車所劃設…」等語明確（見本
    院卷第11頁），復有彩色舉發照片6 幀在卷可證（見本院卷
    第12頁），足認異議人確有在禁止臨時停車之處所停車之違
    規情事。
  (二)至異議人雖辯稱「…查該紅線非交通部公路局所制定劃線，
    申請人既未違規停車或妨礙交通等確切事證…」、「…該段
    紅線看似非交通局所劃設之紅線，而係一般住家自行劃設，
    而且前後也沒有禁止停車的標語，且該路段前方及右方均係
    圍牆…」等語，有聲明異議狀及本院公務電話紀錄在卷可稽
    ，惟本件異議人確實將其上開自用一般小客車停放在該處之
    事實，已如前述。
  (三)本件舉發地點經高雄市政府交通局以前揭函覆表示該處紅線
    係配合消防救災通道禁止臨時停車所劃設，並且依舉發照片
    所示，該處地面上明顯劃有紅色實線之禁止臨時停車標線，
    以肉眼即可清楚辨識，縱異議人認其違規停車行為並未阻礙
    交通，且該路段前後並無禁止停車的標語，然依前揭道路交
    通標誌標線號誌設置規則之規定，紅色實線標示即係用以指
    示禁止臨時停車路段，無須另行設置禁止停車之標語，是以
    ，異議人將其所有之自用一般小客車停放於禁止臨時停車處
    ，應堪認定，故異議人上開所辯，顯非可採。
五、綜上所述，異議人確有於上開時、地，在設有禁止臨時停車
    標誌之處所停車之違規行為，原處分機關依道路交通管理處
    罰條例第56條第1 項第1 款規定，裁處異議人罰鍰900 元，
    核無不當，本件異議為無理由，應予駁回。
六、據上論斷，應依道路交通事件處理辦法第18條，裁定如主文
    。
中    華    民    國   100    年    1     月    31    日
                  交通法庭      法  官  簡光昌
以上正本證明與原本無異。
如不服本裁定應於收受送達後5 日內向本院提出抗告書狀敘述抗
告之理由抗告於台灣高等法院高雄分院。
中    華    民    國   100    年    1     月    31    日
                                書記官  林祥玉